臺灣桃園地方法院刑事判決
111年度交易字第187號
公  訴  人  臺灣桃園地方檢察署檢察官
被      告  郭姵霖



上列被告因過失傷害案件，經檢察官聲請簡易判決處刑（110 年
度偵字第29040號），本院簡易庭認不宜以簡易判決處刑，移送
適用通常訴訟程序審理，判決如下：
    主  文
本件公訴不受理。
    理  由
一、公訴意旨如聲請簡易判決處刑書所載（如附件）。
二、按告訴乃論之罪，告訴人於第一審辯論終結前得撤回其告訴
    ；告訴經撤回者，應諭知不受理之判決；不受理之判決，得
    不經言詞辯論為之，刑事訴訟法第238 條第1 項、第303 條
    第3 款、第307 條分別定有明文。查本件告訴人康沛靖告訴
    被告郭姵霖過失傷害案件，起訴書認被告係觸犯刑法第284
    條前段之罪，依刑法第287 條前段規定，須告訴乃論。茲據
    告訴人具狀撤回告訴，此有刑事撤回告訴狀在卷可按，依照
    首開說明，本件爰不經言詞辯論，逕諭知不受理之判決。
三、依刑事訴訟法第452 條、第284 條之1 、第303 條第3 款、
    第307 條，判決如主文。
中　　華　　民　　國　　111 　年　　3 　　月　　22　　日
                        刑事第二庭法  官  劉家祥
以上正本證明與原本無異。
如不服本判決應於收受判決後20日內向本院提出上訴書狀，並應
敘述具體理由。其未敘述上訴理由者，應於上訴期間屆滿後20日
內向本院補提理由書(均須按他造當事人之人數附繕本)「切勿逕
送上級法院」。 
    　　　　　　　　　　　　　　　書記官　劉霜潔
中　　華　　民　　國　　111 　年　　3 　　月　　22　　日
附件：
臺灣桃園地方檢察署檢察官聲請簡易判決處刑書　
                                    110年度偵字第29040號
　　被　　　告　郭姵霖　女　21歲（民國00年0月00日生）
　　　　　　　　　　　　住○○市○○區○○0路000號
　　　　　　　　　　　　居桃園市○○區○○路00巷00弄00號
　　　　　　　　　　　　國民身分證統一編號：Z000000000號
上列被告因過失傷害案件，業經偵查終結，認宜聲請以簡易判決
處刑，茲將犯罪事實及證據並所犯法條分敘如下：
        犯罪事實
一、郭姵霖於民國109年11月23日下午4時56分許，騎乘車牌號碼
    000-0000號普通重型機車欲自桃園市蘆竹區新興街125巷16
    弄左轉新興街125巷時，本應注意汽車行駛至交岔路口，轉
    彎車應讓直行車先行，且道路上標有「停」字，乃用以指示
    車輛至此必須停車確認安全再開，而當時並無任何不能注意之
    情形，竟疏未注意，逕自左轉，適有康沛靖騎乘車牌號碼00
    0-0000號普通重型機車沿桃園市蘆竹區新興街125巷往大竹
    路1巷500弄方向直行，至新興街125巷16弄、新興街125巷口
    ，2車遂發生擦撞，康沛靖因此倒地，並受有右側遠端橈骨
    骨折、腹壁挫傷、胸壁及右肩挫傷、左側上眼瞼撕裂傷（約
    3公分）、左手第2指撕裂傷（約2公分）、左手第3指撕裂傷
    （約2公分）、左手第4指撕裂傷（約2公分）、牙齒斷裂等
    傷害。嗣郭姵霖於肇事後停留在現場，於偵查犯罪機關知悉
    犯人前，當場向處理之員警承認其為肇事者。
二、案經康沛靖訴由桃園市政府警察局蘆竹分局報告偵辦。
        證據並所犯法條　　　　　　　　　　　　　　
一、詢據被告郭姵霖堅決否認有何過失傷害犯行，辯稱：我不認
    為有肇責，出路口前有停車確認等語。經查，於上開時、地
    ，被告與告訴人發生交通事故，致告訴人受有上開傷勢等情
    ，為被告、告訴人所是認，並有桃園市政府警察局蘆竹分局
    道路交通事故現場圖、道路交通事故調查報告表㈠、㈡、衛生
    福利部桃園醫院診斷證明書各1份及現場照片14張在卷可考
    ，此部分事實堪以認定。按汽車行駛至交岔路口，轉彎車應
    讓直行車先行，而「停」之標字，用以指示車輛至此必須停
    車再開，道路交通安全規則第102條第1項第7款及道路交通
    標誌標線號誌設置規則第177條訂有明文。酌以本件被告欲
    自蘆竹區新興街125巷16弄左轉新興街125巷，且其行向道路
    標有「停」之字樣，是被告本應在該路口停等，確認安全，
    方得轉彎，且依當時情形，並無不能注意之情事，竟疏未禮
    讓直行車而貿然左轉，不慎與告訴人之機車發生碰撞，被告
    有過失甚為顯然，且其過失與告訴人之受傷間，有相當因果
    關係，其犯嫌應堪認定。
二、核被告所為，係犯刑法第284條前段之過失傷害罪嫌。又被
    告肇事後於警員到場處理時自承犯行，表示願接受裁判，有桃
    園市政府警察局蘆竹分局蘆竹交通中隊道路交通事故肇事人
    自首情形紀錄表1份在卷可參，其舉已合於自首之要件，請
    審酌依刑法第62條前段規定減輕其刑。
三、依刑事訴訟法第451條第1項聲請逕以簡易判決處刑。
　  此　  致
臺灣桃園地方法院
中　　華　　民　　國　 110　　年　　11　　月　　25　　日
                              檢察官  楊  挺  宏
本件正本證明與原本無異
中　　華　　民　　國　 110　　年　　12　　月　　11　　日
                              書記官  林  敬  展
附錄所犯法條全文：
中華民國刑法第284條
因過失傷害人者，處 1 年以下有期徒刑、拘役或 10 萬元以下
罰金；致重傷者，處 3 年以下有期徒刑、拘役或 30 萬元以下
罰金。
附記事項：
本件係依刑事訴訟法簡易程序辦理，法院簡易庭得不傳喚被告、
輔佐人、告訴人、告發人等出庭即以簡易判決處刑；被告、被害
人、告訴人等對告訴乃論案件如已達成民事和解而要撤回告訴或
對非告訴乃論案件認有受傳喚到庭陳述意見之必要時，請即另以
書狀向簡易法庭陳述或請求傳訊。